【裁判字號】    95,易,228
【裁判日期】    970617
【裁判案由】    竊盜
【裁判全文】
臺灣桃園地方法院刑事判決               95年度易字第228號
公  訴  人  臺灣桃園地方法院檢察署檢察官
被      告  甲○○
            丁○○
            戊○○原名趙平仁.
                    （現於臺灣桃園監獄執行中）
            丙○○原名李春松.
                    2
上列被告因竊盜案件，經檢察官提起公訴（95年度偵字第415 號
），本院判決如下：
    主  文
甲○○、丁○○、戊○○、丙○○均無罪。
    事  實
一、公訴意旨略以：被告甲○○前於民國89年11月20日因違反毒
    品危害防制條例案件，經臺灣桃園地方法院以88年度桃簡字
    第1260號判處有期徒刑6 月確定，89年12月14日因違反毒品
    危害防制條例案件，經臺灣桃園地方法院以88年度訴字第12
    42號判處有期徒刑7 月確定，90年5 月7 日因違反毒品危害
    防制條例案件，經臺灣桃園地方法院以89年度易字第2634號
    判處有期徒刑7 月確定，於91年1 月3 日定應執行刑有期徒
    刑1 年6 月，甫於92年1 月16日縮刑期滿執行完畢，詎仍不
    知悔改，竟意圖為自己不法之所有，與被告丁○○、丙○○
    （原名李春松，綽號小松）、戊○○（原名趙平仁，綽號小
    殿）基於共同之犯意聯絡，於94年8 月26日凌晨3 時許，由
    丁○○提議至其先前任職之「速龍貿易有限公司」（下稱「
    速龍公司」）址設桃園縣八德市白鷺里2 鄰7 號竊取財物，
    丁○○與丙○○、甲○○共乘車牌號碼不詳之廂型車1 臺，
    戊○○則獨自駕駛車號不詳之黑色自小客車至上開地點後，
    先由丁○○將工廠窗戶鐵欄杆拆下，再由戊○○進入該工廠
    開啟鐵門（侵入住宅及毀損部分未據告訴），之後4 人分工
    竊取己○○所有價值新臺幣（下同）3 萬元之電腦主機1 臺
    、電腦備份硬碟2 個（價值1 萬3,000 元）、印表機1 臺（
    價值8,000 元）、CD燒錄器1 臺（價值1,500 元）、汽車專
    用機油SOU LONG GSL5W/50 共4 箱（價值3 萬3,600 元）、
    SOU LONG HUG-666油精1 箱（價值9,600 元）、SOU LONG H
    UG-106引擎保護劑41瓶（價值3 萬2,800 元）、和信電訊公
    司SIM 卡（行動電話號碼：0000000000號）1 張，合計市價
    共12萬8,500 元，案經己○○調閱失竊之上開SIM 卡通聯紀
    錄，並撥打其中號碼，方得知係遭丁○○所竊，遂向警方報
    請偵辦，警方乃向桃園看守所附設勒戒所借提當時正因施用
    毒品案件在該所觀察勒戒之丁○○及戊○○，經丁○○及戊○○坦承上開犯行不諱，並帶同警方前往丁○○及戊○○住
    處、不知情之案外人趙盧忠、林慶隆住處，扣得電腦主機1
    臺、CD燒錄器1 臺、汽車專用機油SOU LONG GSL5W/504箱、
    SOU LONG HUG-666油精1 箱、SOU LONG HUG-106引擎保護劑
    41瓶，始悉上情。因認被告4 人均涉犯刑法第321 條第1 項
    第2 款、第4 款之加重竊盜罪嫌云云。
二、按犯罪事實應依證據認定之，無證據不得認定犯罪事實。又
    不能證明被告犯罪者，應諭知無罪之判決，刑事訴訟法第15
    4 條第2 項、第301 條第1 項分別定有明文。又事實之認定
    ，應憑證據，如未能發現相當證據，或證據不足以證明，自
    不能以推測或擬制之方法，為裁判基礎（最高法院40年臺上
    字第86號判例意旨參照）；再告訴人之告訴，本以使被告受
    刑事訴追為目的，故其陳述是否與事實相符，自應調查其他
    證據，以資審認，苟其所為攻擊之詞，尚有瑕疵，則在此瑕
    疵未予究明以前，即不能遽採為斷罪之基礎（最高法院69年
    臺上字第1531號判例參照）；再認定不利於被告之事實，須
    依積極證據，苟積極證據不足為不利於被告事實之認定時，
    即應為有利於被告之認定，更不必有何有利之證據（最高法
    院30年上字第816 號判例）。經核本件公訴意旨認被告甲○○、丁○○、戊○○、丙○○涉犯前揭罪嫌，無非係以被告
    丁○○、戊○○之供述及證人己○○、趙盧忠、林慶隆之證
    述，贓物領據、查獲現場照片等件，為其主要論據。
三、訊據被告丁○○、丙○○、戊○○、甲○○固均坦承有於上
    揭時、地，以前開手法侵入告訴人即證人己○○之「速龍貿
    易有限公司」，並徒手取得電腦主機1 臺、電腦備份硬碟2
    個、印表機1 臺、CD燒錄器1 臺、汽車專用機油SOU LONG G
    SL5W/50 共4 箱、SOU LONG HUG-666油精1 箱、SOU LONG H
    UG-106引擎保護劑41瓶、和信電訊公司SIM 卡（行動電話號
    碼：0000000000）1 張等物，惟被告丁○○、丙○○均堅詞
    否認有何竊盜犯行，被告丁○○於警詢、檢察官訊問時及本
    院審理中辯稱：「案發當天，我臨時想到以前工作的『速龍
    公司』老闆己○○積欠我10萬元，我就找甲○○、丙○○一
    同至速龍公司搬運機油抵債，甲○○、丙○○都同意，後來
    我又聯絡戊○○共同參與。因為己○○向我借10萬元未清償
    ，並積欠我業績獎金，我們是去搬東西，並非偷竊，我只是
    想拿回己○○欠我的，我大概只有拿己○○價值約12萬元的
    東西。」等語；被告丙○○於本院審理中辯稱：「案發當天
    我們前往速龍公司並不是要偷竊財物，是因為丁○○與速龍
    公司有債務關係。我與丁○○並不認識，是我姊夫甲○○叫
    我去幫忙搬貨，他們要去之前跟我說他們先與債務人將事情
    談妥，貨整理好。當天我駕駛丁○○之車輛搭載丁○○、甲○○到達現場，戊○○與他太太駕駛另一部車到現場。因為
    丁○○、戊○○、甲○○在工廠內整理東西，我就開著丁○○的車子載戊○○的太太去買東西，他們打電話給我後，我
    才過去幫忙載貨。」等語；被告戊○○則於警詢及本院審理
    中供稱：「我確實與丁○○前往速龍公司，案發當天丁○○
    是說要到速龍公司拿錢，但抵達現場後，丁○○說沒有人在
    ，就將鐵窗的鐵條拆下，並叫我進去。我問丁○○可以進去
    嗎？丁○○說沒關係，所以我就爬窗進去，依照丁○○的吩
    咐將鐵門打開，我們進去以後，就幫丁○○搬東西，搬完東
    西我們就走了。我分到1 箱機油、1 箱油精及1 臺電腦，機
    油以每瓶300 元之價格售予綽號『阿忠』之男子，得款3,60
    0 元；油精放置於桃園縣平鎮市○○路244 巷3 弄49號住處
    ；電腦主機則於94年8 月底交與友人林慶隆幫我整理資料，
    員警於94年9 月28日在桃園市○○○街31號林慶隆住處2 樓
    工作室查獲之電腦主機即為案發當天自速龍公司內取得。」
    等語；被告甲○○則於本院審理中供稱：「丁○○於案發當
    天晚上打電話給我，稱速龍公司積欠他將近10萬元左右，後
    來丁○○又臨時打電話給戊○○，要戊○○與丁○○的朋友
    一起去要10萬元。我們抵達現場後，我不知道丁○○從何處
    進入速龍公司，速龍公司鐵門打開後我們進去，丁○○說要
    搬速龍公司裡面的貨品抵欠款，我只是幫忙丁○○搬東西。
    」等語，經查：
（一）被告丁○○、丙○○、戊○○、甲○○曾於理由欄一所示
      時、地，以前開手法侵入告訴人即證人己○○之「速龍貿
      易有限公司」，並徒手取得前開電腦主機1 臺、電腦備份
      硬碟2 個、印表機1 臺、CD燒錄器1 臺、汽車專用機油SO
      U LONG GSL5W/50 共4 箱、SOU LONG HUG-666油精1 箱、
      SOU LONG HUG-106引擎保護劑41瓶、和信電訊公司SIM 卡
      （行動電話號碼：0000000000號）1 張等物乙節，業據被
      告丁○○、丙○○戊○○、戊○○、甲○○分別於警詢、
      檢察官訊問時及本院審理中供承在卷，所供並互核一致。
      被告戊○○所證前開部分物品之放置處所，復核與證人證
      人趙盧忠於警詢時證述：「我與戊○○是朋友，戊○○自
      94年7 月5 日起開始借住於我位於桃園縣平鎮市○○路24
      4 巷3 弄49號住處，並將SOU LONG HUG-106引擎保護劑9
      瓶放置於該處，我不知道該物品係自何處取得。」等語；
      證人林慶隆於警詢時證述：「戊○○於94年8 月底將上開
      電腦主機1 臺送至我位於桃園縣桃園市○○○街31號住處
      ，請我幫忙整理資料。我不知道該電腦主機之來源，戊○○並未說明，我也沒有詢問戊○○。」等語情節相符，並
      有贓物領據及照片等件在卷可稽，堪以認定。是本件爭點
      厥為被告丁○○、丙○○、戊○○、甲○○就上開物品，
      是否具不法所有意圖。
（二）經查，證人即速龍公司負責人己○○於本院審理中證稱：
      「丁○○於92年9 月開始在速龍公司任職，在93年9 月份
      改為無底薪制，純粹靠業績抽獎金，長期供應合約之佣金
      為百分之5 。丁○○於93年12月間離職，我們公司與丁○○之間就薪水部分沒有積欠，但對獎金之發放有爭議。丁○○任職期間，僅曾與弘源汽車修護廠簽立1 份長期供應
      合約，而弘源汽車修護廠在合約期間內，均按照合約內容
      向速龍公司購買商品，且開立之貨款支票均有兌現。但我
      們公司發放業績獎金之方式，是例如客戶1 年向我們公司
      買60萬元的商品，但每個月只進5 萬元的貨量，我們是按
      照客戶每月實際的進貨量，等貨款的支票兌現後，才給付
      業務員此筆業績獎金。業務員簽約，如果他的客戶每月進
      貨5 萬元，等於保障業務員每月5 萬元的業績。如果在這
      1 年當中業務員離職，離職之後客戶每月再進貨部分之業
      績獎金，即由接任人領取，因為接任人需接替該業務員服
      務此位客戶。此種獎金發放方式是我們行業通例，但丁○○並不這樣認為，丁○○認為約是他簽的，全部的業績獎
      金應該都歸他，我們雙方並在丁○○離職前後就此溝通過
      4 次以上。丁○○應徵時，速龍公司有給丁○○1 張單子
      ，單子上面有說明公司業務獎金的發放制度，但是沒有提
      到此種長期性的供應合約的獎金發放方式。」等語在卷。
      又被告丁○○任職於速龍公司期間，僅曾與弘源汽車修護
      廠簽訂1 份2 年期長期供應合約，契約金額為100 萬元，
      契約內容並約定弘源汽車修護廠每月需向速龍公司進貨4
      萬1,700 元，此有速龍公司與弘源汽車修護廠於93年7 月
      10日簽立之合約書1 份在卷可稽。另弘源汽車修護廠於上
      開契約簽立後，即簽發到期日分別為93年10月12日、94年
      1 月12日、94年4 月12日、94年7 月12日、94年10月12日
      、95年1 月12日、95年4 月12日、95年7 月12日，面額各
      為12萬5,000 元之支票共8 張交付與速龍公司，此亦有前
      開支票8 張之影本在卷可參。是被告丁○○任職速龍公司
      期間，確曾招攬弘源汽車修護廠與速龍公司簽訂1 份2年
      期長期供應合約，契約金額為100 萬元，依速龍公司之規
      定，被告丁○○就該份合約可獲得契約金額百分之5 即5
      萬元之業績獎金，惟速龍公司於被告丁○○離職後，就尚
      未給付與丁○○之業績獎金即拒絕給付，而速龍公司與被
      告丁○○間並曾就前開業績獎金發放之爭議溝通數次，是
      被告丁○○與證人己○○所開設之速龍公司間，確有業績
      獎金發放之糾紛存在，堪以認定。再查，揆諸上開證人己○○所證，經被告丁○○招攬所簽訂之上開合約，既係替
      速龍公司及丁○○本身保障每月4 萬1,700 元之業績，且
      弘源汽車修護廠確已逐月依約履行，則該合約金額之業績
      相當於全係丁○○招攬而得，是將該合約之業績獎金全數
      給付與爭取該合約之業務員，亦與常理無悖。又縱如證人
      己○○所述，業務員招攬簽約後，速龍公司除需提供商品
      外，亦需提供服務予簽約客戶，該招攬簽約之業務員一旦
      離職，則即需由接手之人接替提供服務等語，惟此際速龍
      公司至多將因原招攬此合約之業務員離職之故而需由他人
      接替服務所產生之成本扣除即可，殊無正當理由得於該業
      務員離職後即將其未領之業績獎金全數交由接替之人領取
      。而證人己○○固證稱，招攬簽訂此種長期供應合約之業
      務員，僅在其簽約後仍在速龍公司任職之期間內得領取業
      績獎金一節，此為該行業之通例，然該其所謂之通例除無
      實據可憑外，復與上述社會一般就業績獎金歸屬認知之常
      情有所差異，而速龍公司於員工應徵之際雖曾發與員工關
      於業績獎金發放方式之書面說明，惟未曾就此種長期供應
      合約業績獎金發放制度予以載明以杜糾紛，是殊難認速龍
      公司之員工何以竟能自行知悉上開長期供應合約之業績獎
      金有其特殊之領取限制。準此，被告丁○○抗辯其所招攬
      簽訂之上開合約之業績獎金當全數歸其所有，不應因其於
      簽約後離職而有所差異，其認知實與常理無違。再查，依
      證人己○○所提出之速龍公司薪資表所示被告丁○○於93
      年7 月間至93年11月間領取「弘源獎金」之記載，僅在93
      年7 月間領取「弘源獎金2,08 3元」部分之簽名欄處經丁○○簽名確認，而可認定被告丁○○確曾取得該筆業績獎
      金外，上開薪資表於93年8 月、9 月、10月、11月所記載
      被告丁○○領取「弘源獎金」部分，均無丁○○之簽名或
      蓋印以資確認，而殊難逕認該記載確係屬實，是亦難認被
      告丁○○確曾取得上開93年8 月至93年11月之薪資表所示
      之業績獎金。再者，被告丁○○所招攬之弘源汽車修護廠
      2 年期合約，其合約金額為10 0萬元，依速龍公司之規定
      ，其佣金為合約金額百分之5 ，即其業績獎金為5 萬元，
      扣除前開被告丁○○已於93年7 月領得之業績獎金2,083
      元，堪認被告丁○○與速龍公司間就該合約有所爭議之業
      績獎金，即被告丁○○依其主觀所認速龍公司積欠未付之
      獎金數額為4 萬7,917 元。
（三）再查，證人己○○於本院審理中證稱：「速龍公司有向丁○○借款，金額10萬元以內，因為我們進貨需要，借錢經
      過我不記得了，但丁○○離職之前我們已經還清，而且還
      有1 張會計製作的表給丁○○。」，是被告丁○○辯稱曾
      借款10萬元與證人己○○一節，堪信為真。至證人己○○
      雖稱該筆借款已返還被告丁○○云云，惟查，證人即速龍
      公司會計人員乙○○於本院審理中證稱：「速龍公司員工
      向公司借款，一般都已經和老闆說過，並向我申請寫借資
      條，每月計算薪水時，我會將借資條一併交與老闆娘。員
      工向公司借錢，會計一定會有支領証明、憑証。但若公司
      有向員工借錢，這部分我不會知道，若是公司要還錢給員
      工，也不會經過我，這是他們私下的事情，我不可能知道
      。速龍公司員工的薪水都是老闆娘算的，一切都是老闆娘
      核算，由老闆娘算好放到薪資袋內交給我。」等語在卷，
      是速龍公司向員工借、還款項實均未透過速龍公司會計人
      員經手，證人己○○所稱速龍公司向被告丁○○所借款項
      10萬元業由會計分期攤還清償完畢一節，是否屬實，已有
      可疑。再者，證人己○○直至本院言詞辯論終結日為止，
      均未曾提出清償證明，並稱清查紀錄均存於電腦檔案中，
      而該電腦主機及其內之資料均已遭丁○○竊走，且速龍公
      司已解散，無法提出任清償證明資料，此有臺灣桃園地方
      法院97年4 月14日辦理刑事案件電話紀錄查詢表1 份在卷
      可稽。惟揆諸本件證人己○○提出之速龍公司93年1 月至
      93年12月薪資表，該薪資表所列就各該員工薪資發放、扣
      除之金額，均有員工手書之簽名，足認速龍公司習以手寫
      方式留存金錢往來之書面資料，是縱速龍公司之電腦檔案
      已不存在，其仍應有速龍公司與被告丁○○雙方手寫簽名
      或親自蓋章之清償證明，惟證人己○○確始終未能任何清
      償憑據。再者，依速龍公司前開薪資表所示，速龍公司之
      員工之日薪、加班、加給、職務津貼、全勤獎金、業績獎
      金、應發金額、請假扣薪、遲到、借支、勞保費、健保費
      、實發金額等，均於薪資表上羅列翔實，足認速龍公司與
      員工間應得或應扣之金錢往來，均逐條逐項仔細計算，倘
      速龍公司向被告丁○○借款10萬元並已還清，豈有竟就速
      龍公司業已如數清償該筆款項一節，於薪資表隻字未提，
      且未曾要求被告丁○○簽收確認之理？是證人己○○所證
      速龍公司向被告丁○○所借款項10萬元業已清償完畢云云
      ，實無何憑據可佐，無從信為真實。堪認被告丁○○所辯
      速龍公司尚積欠其10萬元借款未還一節，核與事實相符。
（四）至證人己○○固於警詢中另證稱，被告丁○○於離職之際
      尚積欠速龍公司預借之薪資4 萬元云云，惟查，揆諸上開
      速龍公司薪資表所示，丁○○於93年9 月、10月、11月、
      12月份，分別積欠速龍公司9,444 元、1 萬6,511 元、2
      萬6,927 元、2 萬元，合計7 萬2,882 元，是證人己○○
      所述被告丁○○積欠速龍公司之款項，與該公司自製薪資
      表所載數額已有不同，何者為真，無從驟認。況證人己○○未曾提出任何被告丁○○預借薪資之支領證明、借資條
      等憑據，又上開速龍公司93年9 月至93年12月之薪資表，
      均未有被告丁○○之簽名確認，所載被告丁○○積欠速龍
      公司款項之內容，是否屬實，亦難逕信。是證人己○○所
      證被告丁○○於離職之際尚積欠速龍公司預借之薪資未予
      清償一節，實無從信為真實。
（五）按刑法竊盜罪之成立，以行為人主觀上有為自己或第三人
      不法所有之意圖為構成要件。所謂不法所有，係指非法取
      得他人之物，據為自己或第三人所有而言，若行為人主觀
      上無此不法所有意圖者，則不能成立竊盜罪。經查，被告
      丁○○與速龍公司確有債務糾紛存在，業如上述，又被告
      丁○○向被告戊○○、甲○○所稱邀集渠等於案發當天前
      往速龍公司，及甲○○邀集戊○○同赴速龍公司搬運上開
      物品之緣由，均係丁○○與速龍公司間具債務糾紛，故欲
      搬運該物品抵償債務。再查，證人己○○尚積欠被告丁○○借款10萬元未予清償，又被告丁○○與速龍公司間復有
      4 萬7,917 元業績獎金之糾紛，而認該筆獎金係己○○積
      欠未付，是堪認被告丁○○主觀所認證人己○○積欠之金
      額應為14萬7,917 元。而被告丁○○、丙○○、戊○○、
      甲○○4 人於上開時間在速龍公司所取得之汽車專用機油
      SO U LONG GSL5W/50共4 箱價值3 萬3, 600元、SOU LONG
      H UG-666油精1 箱價值9,600 元、SOU LONG HUG-106引擎
      保護劑41瓶價值3 萬2, 800元、電腦主機1 臺價值3 萬元
      、電腦備份硬碟2 個價值1 萬3,000 元、印表機1 臺價值
      8, 000元、CD燒錄器1 臺價值1,500 元，共計價值約13萬
      90 0元，此據證人己○○證述在卷，況上開被告4 人所取
      得之電腦主機、電腦備份硬碟、印表機、CD燒錄機均為中
      古資訊產品，其產品生命週期短暫，市場價格折舊迅速，
      是以既皆屬使用過之舊貨，則其價格當必更低於證人己○○自行估計之數額。是被告4 人所取得速龍公司所有之前
      開物品，其價值亦未逾被告丁○○與速龍公司間之債權糾
      紛數額，是堪認被告丁○○、丙○○、戊○○、甲○○於
      案發時、地，確係欲以渠等取得之速龍公司汽車專用機油
      SOU LONG GSL5W/50 共4 箱、SOU LONG HUG-666油精1 箱
      、SOU LONG HUG-106引擎保護劑41瓶、電腦主機1 臺、電
      腦備份硬碟2 個、印表機1 臺、CD燒錄器1 臺等物，抵償
      速龍公司積欠被告丁○○之前開債務，是均難認被告4 人
      主觀上係欲非法取得前開物品，而對上開物品有何不法所
      有意圖，是被告丁○○、丙○○、戊○○、甲○○所為，
      尚與竊盜罪之構成要件有間。
四、綜上所述，公訴人所提出之證據尚無足證明被告丁○○、丙○○、戊○○、甲○○就所取得之上開物品具何不法所有意
    圖，而有何竊盜犯行。此外，本院復查無其他積極證據足資
    證明被告丁○○、丙○○、戊○○、甲○○確有公訴人所指
    上開犯行，此部分核屬不能證明被告犯罪。揆諸首揭法條、
    判例要旨及說明，就本件被告丁○○、丙○○、戊○○、甲○○被訴竊盜罪嫌，應諭知無罪之判決，以昭審慎。
五、按法院認為應科拘役、罰金或應諭知免刑或無罪之案件，被
    告經合法傳喚無正當理由不到庭者，得不待其陳述逕行判決
    ，刑事訴訟法第306 條定有明文。本案被告甲○○、丁○○
    均經合法傳喚後，無正當理由未到庭，且本院認本案為應諭
    知被告甲○○、丁○○等人無罪之案件，故依上開規定就被
    告甲○○、丁○○部分，爰不待其陳述，而為一造辯論判決
    ，在此敘明。
六、臺灣桃園地方法院檢察署94年度偵字第18818 號移送併辦意
    旨略以：戊○○與陳萬泉共同基於意圖為自己不法所有之摡
    括犯意聯絡，於民國94年9 月14日上午10時許，在桃園縣平
    鎮市○○路○ 段某不詳地點處，見徐鳳敏所有車牌號碼LA-5
    773 號自小客車停置路旁，趁無人注意之際，由戊○○負責
    把風，並由陳萬泉持足得供兇器使用之T 字起子，破壞該車
    之車鎖及電門，再以自備鑰匙發動電門。復承前開概括犯意
    ，於94年9 月15日晚間8 時許，在桃園縣中壢市○○路178
    號前處，見郭明紅所有之車牌號碼BQ- 9943號自用小客車停
    置路旁，趁無人注意之際，以其所攜帶客觀上足以殺傷人身
    、得供兇器使用之六角雙用板手1 支，竊得BQ-9943 號車牌
    2 面。嗣於94年9 月16日凌晨0 時許，為警在桃園縣平鎮市
    ○○路○ 段68號處所查獲，並扣得汽車鑰匙2 把、T 字起子
    、梅花板手、電鑽及折疊刀各1 支等物。因認被告戊○○涉
    犯刑法第320 條第1 項第3 款加重竊盜罪嫌，與起訴部分有
    連續犯之關係，屬於裁判上一罪，為法律上同一案件，而移
    送併辦等語。惟查，本件被告戊○○被訴竊盜罪嫌部分，既
    經本院諭知無罪判決，業如前述，則上述移送併辦案之犯罪
    事實，與本案自無連續犯之關係，非屬裁判上一罪之法律上
    同一案件，本院就移送併辦部分自無從併予審理，此移送併
    辦又非訴之性質，無從駁回，自應退回檢察官另行偵查。
據上論斷，應依刑事訴訟法第301 條第1 項、第306 條，判決如
主文。
本案經檢察官許曉微到庭執行職務。
中    華    民    國    97    年    6     月    17    日
                  刑事第十一庭審判長法  官   蔡榮澤
                                    法  官   魏于傑
                                    法  官   林蕙芳
以上正本證明與原本無異。
如不服本判決，應於判決送達後10日內向本院提出上訴狀（應附
繕本），其未敘述上訴理由者，應於上訴期間屆滿後20日內補提
理由書狀於本院，上訴於臺灣高等法院。
                              書記官  郭玉芬
中    華    民    國    97    年    6     月    24    日


司法院資訊處製作；財團法人民間司法改革基金會備份。
